fi: Kynätuen tyyppi: Aktiivinen kynä; Sekä aktiivinen että passiivinen; Ei kynatukea; Passiivinen kynä; Muu
ro-RO: Tip suport pentru peniță digitală: Stylus activ; Atât activ cât și pasiv; Fără suport pentru stylus; Stylus pasiv; Altele
sv: Typ av pennstöd: Aktiv penna; Både aktiv och passiv; Inget stöd för penna; Passiv penna; Övrigt
sl-SI: Tip podpore za pisalo: Aktivno pisalo; Aktivno in pasivno; Brez podpore pisala; Pasivno pisalo; Drugo
ja: スタイラスサポートタイプ: アクティブスタイラス; アクティブ・パッシブ両対応; スタイラス非対応; パッシブスタイラス; その他
en: Stylus support type: Active stylus; Both active and passive; No stylus support; Passive stylus; Other
hu: Ceruzatámogatás típusa: Aktív toll; Aktív és passzív is; Nincs tolltámogatás; Passzív toll; Egyéb
fr: Type de prise en charge du stylet: Stylet actif; Actif et passif; Aucune prise en charge de stylet; Stylet passif; Autre
th: ประเภทการรองรับปากกาสไตลัส: ปากกาแอคทีฟ; ทั้งแอคทีฟและพาสซีฟ; ไม่รองรับปากกา; ปากกาพาสซีฟ; อื่นๆ
pt-PT: Tipo de suporte para caneta stylus: Stylus ativo; Ativo e passivo; Sem suporte de stylus; Stylus passivo; Outro
vi: Loại hỗ trợ bút cảm ứng: Bút stylus chủ động; Cả chủ động và thụ động; Không hỗ trợ bút stylus; Bút stylus thụ động; Khác
ko: 스타일러스 지원 유형: 액티브 스타일러스; 액티브 및 패시브 모두; 스타일러스 지원 없음; 패시브 스타일러스; 기타
es: Tipo de soporte para stylus: Lápiz óptico activo; Activo y pasivo; Sin soporte para lápiz óptico; Lápiz óptico pasivo; Otros
da: Stylusunderstøttelsestype: Aktiv stylus; Både aktiv og passiv; Ingen stylusunderstøttelse; Passiv stylus; Andet
tr: Kalem destek tipi: Aktif stylus; Hem aktif hem pasif; Stylus desteği yok; Pasif stylus; Diğer
el: Τύπος υποστήριξης γραφίδας: Ενεργή γραφίδα; Ενεργή και παθητική; Χωρίς υποστήριξη γραφίδας; Παθητική γραφίδα; Άλλο
hr-HR: Tip podrške za olovku: Aktivna olovka; I aktivna i pasivna; Nema podrške za olovku; Pasivna olovka; Ostalo
bg-BG: Тип поддръжка на писалката: Активна писалка; Активна и пасивна; Без поддръжка на писалка; Пасивна писалка; Други
zh-TW: 觸控筆支援類型: 主動式觸控筆; 主動式和被動式皆可; 不支援觸控筆; 被動式觸控筆; 其他
ru: Тип поддержки стилуса: Активный стилус; Активный и пассивный; Стилус не поддерживается; Пассивный стилус; Другой
sk-SK: Typ podpory dotykového pera: Aktívny stylus; Aktívny aj pasívny; Bez podpory stylusu; Pasívny stylus; Iné
lt-LT: Rašiklio palaikymo tipas: Aktyvus rašiklis; Aktyvus ir pasyvus; Rašiklis nepalaikomas; Pasyvus rašiklis; Kita
pt-BR: Tipo de suporte para stylus: Stylus ativo; Ativo e passivo; Sem suporte para stylus; Stylus passivo; Outro
pl: Typ obsługi rysika: Rysik aktywny; Zarówno aktywny jak i pasywny; Brak obsługi rysika; Rysik pasywny; Inne
cs: Typ podpory stylusu: Aktivní stylus; Aktivní i pasivní; Bez podpory stylusu; Pasivní stylus; Jiné
de: Stift-Unterstützungstyp: Aktiver Stylus; Sowohl aktiv als auch passiv; Keine Stylus-Unterstützung; Passiver Stylus; Sonstiges
nb: Type pekepennstøtte: Aktiv stylus; Både aktiv og passiv; Ingen stylusstøtte; Passiv stylus; Annet
zh-CN: 触控笔支持类型: 主动式手写笔; 主动式和被动式; 不支持手写笔; 被动式手写笔; 其他
it: Tipo di supporto per pennino: Stilo attivo; Sia attivo che passivo; Nessun supporto stilo; Stilo passivo; Altro
nl: Type stylusondersteuning: Actieve stylus; Zowel actief als passief; Geen stylus ondersteuning; Passieve stylus; Andere